【裁判字號】    93,上訴,2483
【裁判日期】    950706
【裁判案由】    偽造有價證券等
【裁判全文】
臺灣高等法院刑事判決               93年度上訴字第2483號
上  訴  人  臺灣臺北地方法院檢察署檢察官
上  訴  人
即  被  告  丁○○
                    號1樓
選任辯護人  連銀山律師
被      告  丙○○
上列上訴人因被告偽造有價證券等案件，不服臺灣臺北地方法院
92年度訴字第489號，中華民國93年5月31日第一審判決（起訴案
號：臺灣臺北地方法院檢察署91年度偵字第17411號、20213號、
25150號），提起上訴，本院判決如下
    主  文
原判決撤銷。
丁○○共同連續行使偽造之信用卡，累犯，處有期徒刑壹年肆月
。如附表編號1 、10、16所示之偽造信用卡共參張（含其上偽造
之「林哲忠」簽名壹枚、偽造之「沈平宗」簽名壹枚、偽造之「
林福鵬」簽名壹枚）、如附表編號1至4所示偽造之簽帳單上偽造
之「林哲忠」簽名、如附表編號10所示偽造之「沈平宗」簽名、
如附表編號15至17所示偽造之「林福鵬」簽名，均沒收。
丙○○共同連續行使偽造之信用卡，處有期徒刑壹年肆月。附表
編號11、12所示之偽造信用卡共貳張（含其上偽造之「郭家圖」
簽名壹枚、偽造之「林福鵬」簽名壹枚）、如附表編號2至9所示
偽造之簽帳單上偽造之「林哲忠」簽名、如附表編號11所示偽造
之「郭家圖」簽名、如附表編號12至14所示偽造之「林青信」簽
名及如附表編號15所示偽造之「林福鵬」簽名，均沒收。
    事  實
一、丁○○前因違反著作權法案件，經原審法院89年簡字第 677
    號判決判處有期徒刑2月確定，並於民國90年2月25日易科罰
    金執行完畢詎猶不知悔改，而有以下犯行。
二、丁○○明知綽號「小雨」、姓名年籍不詳之成年男子所持有
    附表編號1 、10、16所示原卡號持有人分別為陳佩蒂、陳翠
    倖、許振緯之信用卡 3張（卡號及原發卡銀行如附表所示）
    ，均為偽造之信用卡，竟意圖供行使之用，基於收受偽造信
    用卡及偽造準私文書之概括犯意，連續於附表所示之時間收
    受偽造之信用卡後，連續於各該信用卡背面簽名欄上偽簽林
    哲忠、林福鵬之署押（原持卡人陳翠倖之偽造信用卡其上背
    面簽名欄偽造簽名者不詳），表示其與發卡銀行立契守約及
    於使用時供特約商店核對身分等用意之證明而連續偽造準私
    文書，足以生損害於林哲忠、林福鵬及銀行對信用卡管理之
    正確性；而丙○○亦明知附表編號11、12所示原卡號持有人
    分別為呂青展、顏如君，背面簽名欄則分別簽有郭家圖、林
    青信（至於簽名欄偽造簽名者不詳，其中林青信部分嗣經不
    詳姓名年籍之人塗改為林福鵬）之信用卡 2張（卡號及原發
    卡銀行如附表所示）均為偽造之信用卡，竟意圖供行使之用
    ，基於收受偽造信用卡之概括犯意，連續於不詳時間、自不
    詳之人處收受上揭偽造信用卡。丁○○及丙○○於取得偽造
    信用卡後，均基於行使偽信用卡、行使偽造私文書之概括犯
    意，其中部分並基於共同犯意之聯絡（詳如附表「行使偽造
    信用卡之行為人」欄所示），連續於附表所示之時間、地點
    ，持前開偽造信用卡至附表所示之特約商店刷卡購物，並於
    簽帳單上偽簽如附表所示之姓名，連續持向不知情之店員行
    使，表示委託該信用卡發卡銀行支付價款予特約商店之用意
    ，而連續行使偽造私文書，足以生損害於如附表所示之各特
    約商店、發卡銀行、真正持卡人陳佩蒂、陳翠倖、呂青展、
    顏如君、許振緯及遭偽簽姓名之林哲忠、沈平宗、郭家圖、
    林青信、林福鵬等人，該等不知情之店員因而陷於錯誤，交
    付如附表所示金額之商品予丁○○、丙○○，嗣於91年2月2
    日凌晨3時許，丁○○、丙○○為警於臺北市○○○路○段49
    巷4弄 16號「X ZONE網咖」內循線查獲，經警自丁○○處扣
    得附表編號 16所示之偽造信用卡1張及附表編號17所示行使
    偽造信用卡所購得之行動電話（NOKIA 8850型） 1具；另自
    丙○○所駕車牌號碼R9-4752汽車置物箱內扣得附表編號 12
    所示偽造信用卡 1張及自其手提包內扣得附表編號13所示行
    使偽造信用卡消費之吸引力綜合百貨股份有限公司（下簡稱
    吸引力百貨）發票1紙，經警循線查得上情。
二、案經臺北市政府警察局信義分局、大安分局、中山分局移送
    臺灣臺北地方法院檢察署檢察官偵查起訴。
    理  由
甲、程序部分
    按被告以外之人於審判外之陳述，雖不符前4 條之規定，而
    經當事人於審判程序同意作為證據，法院審酌該言詞陳述或
    書面陳述作成時之情況，認為適當者，亦得為證據，刑事訴
    訟法第159 條之5第1項定有明文。證人即臺灣土地銀行信用
    卡部職員賴梅琦、中國信託商業銀行風險管理科科員謝育成
    、被害人陳佩蒂、被害人顏如君及被害人許振緯於警詢之陳
    述，固均係審判外之陳述而屬於傳聞證據，但被告丁○○、
    丙○○於本院95年4月17日、95年5月1 日準備程序期日已陳
    明對其證據能力並無意見，同意援為證據（見本院卷2第250
    、260 頁），而本院審酌該言詞陳述作成時之情況，認為適
    當，亦得為證據，即有證據能力。
乙、實體部分
壹、認定犯罪事實所憑證據和理由
一、被告丁○○部分
（一）原持卡人陳佩蒂、顏如君、許振緯之偽造信用卡部分（即
      附表編號1至4、15至17部分）：
      上揭犯罪事實，業據被告丁○○於本院坦承不諱（見本院
      卷2第278頁），核與證人即臺灣土地銀行信用卡部職員賴
      梅琦（見偵20213 卷第11頁）、中國信託商業銀行風險管
      理科科員謝育成（見偵17411 卷第68頁）、被害人陳佩蒂
      （見偵20213卷第13至14頁）、顏如君（見偵17411卷第36
      頁）、許振緯（見偵17411 卷第22至23頁）、證人即華納
      威秀影城職員何品樺（證述指認被告丁○○前來盜刷偽造
      信用卡等情，見偵17411卷第155頁、原審卷第30頁）、本
      件查獲員警彭振杰（見原審卷第155至157頁）、林殷安（
      見原審卷第159至160頁）等人證述內容相符，此外，復有
      附表編號16所示偽造信用卡1 張扣案可證及卷附偽造信用
      卡簽帳單影本7紙、搜索照片3紙在卷可稽（見偵20213 卷
      第20、23、18、21頁，偵17411卷第44、26、27頁、第 72
      至73頁），堪認被告丁○○自白與事實相符，被告丁○○
      在偽造之信用卡背面偽造林哲忠、林福鵬之簽名，及偽造
      林哲忠、林福鵬之簽帳單（實際持卡人為陳佩蒂、顏如君
      、許振緯），向特約商店行使表示以上開人名義委託發卡
      銀行支付價款之意，自足以生損害於各特約商店、發卡銀
      行、及林哲忠、林福鵬、陳佩蒂、顏如君、許振緯等人。
      綜上，被告丁○○此部分犯行應堪確認。
（二）原持卡人陳翠倖之偽造信用卡部分（即附表編號10部分）
      ：
      訊據被告丁○○否認有持偽造之信用卡前去嘉峰汽車百貨
      商店刷卡消費等情，辯稱：係與小雨同去，因小雨借伊車
      使用後煞車組損壞，才相偕至該處欲修理煞車組，伊有要
      求「小雨」不要持偽卡消費，因為車子是伊所有，會留下
      紀錄，小雨亦同意不使用偽卡而代為刷卡付帳，不知道小
      雨仍持偽卡消費等語。經查：
    (1)附表編號10所示之簽帳單，經財團法人聯合信用卡處理中
      心檢視帳單上之英文姓名、字體大小及排列組合等均未平
      整一致，且所拓印之防偽安全識別標誌「V」 及「MC」型
      符號製作粗糙，可立判其偽造不實之處。並向原卡號所屬
      之發卡銀行富邦商業銀行查證，卡號之持卡人（陳翠倖）
      否認交易之真實性，且該簽帳單上之簽名亦與原真實持卡
      人陳翠倖之姓名大相逕庭，依該中心專業之判斷，該簽帳
      單應係偽造信用卡所簽刷無誤，此有該聯合信用卡處理中
      心91年10月29日（91）聯卡商管字第211號函1紙在卷（見
      偵25150 卷第11頁），是附表編號10所示之信用卡係屬偽
      造，應可認定。
    (2)於附表編號10所示時、地，行為人駕駛車牌號碼 6B-0873
      汽車，前往嘉峰汽車百貨商店換煞車盤，因而持附表編號
      10所示偽造之信用卡簽帳之事實，有簽帳單原本1 紙附卷
      可稽（見偵25150卷第19頁），而車牌號碼6B-0873之汽車
      ，登記被告丁○○父親薛讚陽，為被告丁○○所使用乙節
      ，亦有車籍作業系統查詢認可資料1紙附卷可稽（見偵251
      50卷第27頁），且為被告丁○○所是認（見偵字25150 卷
      第38頁）。
    (3)被告丁○○承認當天有到現場消費，且客觀上，本件修理
      者為被告丁○○之汽車，付帳時所使用的是偽造信用卡，
      均堪認定，承此，再應審酌者乃行使偽造信用卡者是否為
      被告丁○○。關於行使偽造信用卡情形，證人即信用卡特
      約商店嘉峰汽車百貨商店之負責人乙○○於原審結證稱：
      當天中午來換煞車盤的人本來要刷自己的卡，但因他的卡
      不能刷，所以改拿他同行友人的卡來刷，再由該友人在簽
      單上簽名（見原審卷第162 頁），依證人證詞，可見當天
      前往修理汽車時為兩人同往，而稽之被告丁○○所陳「是
      小雨把車子弄壞，因此小雨持偽卡簽帳」之事實，兩相對
      照，既然因為小雨將汽車弄壞而兩人約定由小雨付費，則
      最初刷信用卡付費之人應為該自稱「小雨」之人，是證人
      乙○○證稱「先前持卡未過」之人應為自稱「小雨」之人
      ，所證「之後由他友人來刷」之人即應為被告丁○○，因
      此持偽卡者，則為被告丁○○，堪予認定（又被告丁○○
      同往修理汽車，縱使「先持卡未過者」並非自稱「小雨」
      者，而為被告丁○○，之後係由「小雨」行使偽造信用卡
      ，而被告丁○○於原審亦自承「我知道他（小雨）常常持
      偽卡消費」（見原審卷第 254頁），則被告丁○○對於「
      小雨」行使偽造信用卡之事實，亦應有認識，況且，持偽
      造信用卡付帳者為修理被告汽車之費用，因此被告丁○○
      與自稱「小雨」之成年男子仍有犯意聯絡下互為行為之分
      擔，亦無礙於其此部分罪責之成立）。
    (4)本件因被告丁○○否認犯罪，且無其他證據足以認定本件
      （被告丁○○收受以行使）之偽造信用卡背面偽造之簽名
      為被告丁○○所為，併予敘明。
    (5)被告丁○○此部分犯行，事證明確，亦應依法論科。
二、被告丙○○部分
    訊據被告丙○○矢口否認有何上揭行使偽造信用卡及偽造私
    文書之犯行，辯稱：伊之前將其所有之汽車借予甲○○，之
    後經警查獲時車上留有吸引力百貨公司的發票（附表編號13
    ）及偽造之信用卡（附表編號12，原持卡人顏如君），發票
    及偽造之信用卡都不是伊的，應該是借車時其他人留下的，
    至於其他行使偽造信用卡犯行，都不是伊作的，伊不知道中
    油加油站（附表編號7 所示）、嘉峰汽車商店（附表編號11
    所示）為何會在信用卡簽帳單上註記伊汽車車號，並非伊持
    卡消費云云。經查：
（一）原持卡人陳佩蒂之偽造信用卡部分（即附表編號2至9部分
      ）：
    (1)此部分之事實，有偽造署押之簽帳單影本 8紙附卷可稽（
      見偵 20213卷第23、18、21、19、22、26、24、27頁），
      而附表編號2至9所示之信用卡係屬偽造，業據證人即臺灣
      土地銀行信用卡部職員賴梅琦（見 20213卷第11頁）、被
      害人陳佩蒂（見偵 20213卷第14頁）之證述在卷，該信用
      卡係屬偽造，應可認定。附表 7所示事實，行為人持本張
      偽卡至中國石油股份有限公司（以下簡稱中油）光復北路
      站加油時，工作人員並於簽帳單註記消費之汽車車牌號碼
      為「R9-4752」，有簽帳單影本1張附卷可稽（見偵 20213
      卷第26頁）；而該車號碼之汽車登記被告丙○○母親陳月
      女所有，有車籍作業系統查詢認可資料 1件在卷可憑（見
      偵 20213卷第33頁），被告丙○○則自承該車實際為其使
      用，惟於警、偵訊對於此筆消費僅單純否認為其所為，泛
      稱借給他人使用，但未具體陳明借給何人、何時借予（見
      偵20213卷第7頁、偵17411卷第154頁），查果被告丙○○
      若真有於其時將汽車借給別人，如此有利之事實，何以對
      於借車之人完全不復記憶，被告丙○○辯解難令人採信。
    (2)被告丁○○於本院95年5 月25日審理程序中經分離審判程
      序以證人身分具結證稱（按被告丁○○於本院審理程序中
      具結證稱，95年4 月17日準備程序所為陳述較完整，茲摘
      錄其二次陳述）：這張卡我在90年8 月25日拿到後先到誠
      品試刷，然後打電話給丙○○，我們約在民生東路，丙○○開自己的車去，我們2人一起去臨江街，編號2美源體育
      用品社、編號3 紅木實業公司、編號4哈林體育用品社這3
      筆是我和丙○○輪流刷的，另一個也在場，知道刷偽卡，
      買完體育用品之後，已經是深夜了，我說沒有什麼好買的
      ，就把卡交給丙○○，之後（90年8月26日凌晨零時4分之
      後）就沒有拿回來了，都在丙○○持有中，以後的消費該
      都是丙○○刷卡的等語（見本院卷第 247、248、278頁）
      。被告丁○○於原審雖供稱都是伊一人所為，而上訴後於
      本院改稱上情，並釋稱對於伊沒作的部分，伊不願意再替
      丙○○扛罪等語，被告丙○○因此質疑被告丁○○證詞可
      信度，惟經調查證據結果，被告丁○○之證詞核與行使偽
      造信用卡之時間、地點等事件流程均相符，堪信為真實，
      說明如下。
    (3)詳加比對簽帳單所示原持卡人陳佩蒂之偽造信用卡各次遭
      行使之時、地，其中附表編號2、3、4 之消費時間集中在
      90年8 月25日晚間11時45分至90年8月26日凌晨零時4分，
      緊接1 個多小時之內，而地點均在台北市○○街，購買者
      均為體育用品，此部分事實均與被告丁○○所證相符。接
      著，附表編號4至編號6所示之3筆消費，則緊接在90年8月
      26日凌晨3 個小時之間消費，編號7至9則接緊於翌日之90
      年9月27日消費，此有簽單附卷可稽（見偵20213卷第18至
      24、26至27頁），由此觀之，益徵自編號4 之後上揭偽造
      之信用卡應係由相同之人持有中。再參酌附表編號7 所示
      之該筆簽帳，係行為人駕駛被告丙○○所使用之汽車、持
      本件偽造信用卡於90年8月27日凌晨4時55分，在中油的光
      復北路站加油簽帳，業經說明如前，此等事實亦與被告丁○○所證「90年8 月25日凌晨零時之後偽造信用卡就交丙○○，沒有拿回來，之後應該是丙○○消費」之情節互相
      吻合，反觀被告丙○○對此之辯解，既不足採信，被告丙○○此部分行使偽造信用卡之事實應堪確認。
    (4)又被告丁○○對於被告丙○○行使本張偽造信用卡之個別
      行為、次數，於本院歷次庭訊所供雖有出入，然觀諸本院
      歷次庭訊筆錄，被告丁○○於本院 95年4月17日前之陳述
      ，係審視個別簽帳單而予以回憶，或因時間久遠，無從單
      憑簽帳單以辨識行使之人，而 95年4月17日及其後之陳述
      ，則係依時間所帶動的事件流程為整體的記憶，因此，應
      以被告丁○○於本院審理中所證及 95年4月17日所陳較為
      可採，而被告丁○○所陳之出入，尚符記憶之體現，亦難
      僅此而否認丁○○所證之真實，併予敘明。
（二）原持卡人顏如君之偽造信用卡部分（即附表編號12至15部
      分）
    (1)附表編號12所示之信用卡係屬偽造，業據證人即中國信託
      商業銀行風險管理科行員謝育成（見偵 17411卷第14頁）
      、被害人顏如君（見偵 17411卷第36頁）證述在卷，該信
      用卡係屬偽造，應可認定。而此部分行使偽造信用卡及偽
      造文書事實，亦有簽帳單4紙在卷可稽（見偵17411卷第42
      至45頁）。
    (2)本件偽造之信用卡是自被告丙○○使用之R9-4752 汽車置
      物箱內扣得，而附表編號13所示行使偽造信用卡簽帳消費
      之統一發票，是自被告丙○○的手提包處扣得之事實，有
      查獲當時照片3張及附表編號13該次消費之統一發票1張可
      證（見偵17411 卷第74至75頁、第78頁）。關於扣案偽造
      偽造信用卡及發票之來源，被告丙○○歷次之辯解，均與
      調查結果不符，不足採信，說明如下：被告丙○○在91
      年2月2日獲案之初供承：「在91年1月25日至1月26日下午
      18時在臺北市○○○路○ 段49巷4 弄附近將該自小客車R9
      -4752號借給丁○○搭載甲○○使用約2、3 個鐘頭後才還
      我的」（見偵17411 卷第66頁），被告丙○○所辯，不惟
      已據甲○○於警詢時所否認（見偵 17411卷第60頁背面）
      ，且依被告丙○○所辯，最遲應在 1月26日當日即已返還
      汽車，因此， 91年1月29日持偽造信用卡至吸收力百貨公
      司簽帳與車上留有信用卡之事實，即與將汽車借給他人無
      關。詳譯被告丙○○最初之辯詞，於91年2月2日獲案之初
      之警詢距離91年1月29日僅隔3、4日，對91年1月29日發生
      之事實理應記憶甚詳，果若真有借車事實，如何可能無從
      明確陳述借車時間、所借之人，因此被告丙○○所辯借車
      乙節不實在。再者，被告丙○○雖於偵查之後翻供，改
      稱「是甲○○在 91年1月29日向我借車，之後車子留有信
      用卡」云云（見核退926卷第8頁背面），被告丙○○時而
      供稱是被告丁○○借車（此為被告丁○○否認），時而供
      稱是甲○○借車，已有不符，而證人甲○○雖於原審亦附
      和該詞，證稱曾向被告丙○○借過車云云（見原審卷第49
      頁），然查，證人甲○○於原審已明確證稱並未在 91年1
      月29日及 91年1月30日向他人借車（見原審卷第86至87頁
      ），是被告丙○○所辯借車乙節，與證人甲○○所證不符
      。
    (3)被告丁○○於本院95年5 月25日審理中經分離審判程序以
      證人身分具結證稱（該日證詞並援用95年4 月17日之陳述
      ，摘錄之）：91年1 月29日下午丙○○打電話給我，約好
      下時5 時在華納威秀，這張卡是丙○○的，先前在吸收力
      百貨及中油都是丙○○刷的，到華納威秀丙○○把卡給我
      ，說那裡可以刷，我刷完卡後當場就把卡還給丙○○，買
      到的票各分一半去賣，賣的所得就自己拿走等語（見本院
      卷2第248頁、第249頁、第278頁背面）。而證人即華納威
      秀影城副理何品樺亦指認被告丁○○，並證稱被告丁○○
      持偽卡購買電影票之事實（見原審卷第30頁）。
    (4)依簽帳單所示，附表編號14、15之消費僅隔28分鐘，地點
      係經台北市松山區○○○路○段129號之中油加油站，至位
      於台北市○○區○○路18號之華納威秀影城，揆諸被告丁○○證稱：當天被告丙○○約伊下午5 時到華納威秀影城
      碰面，由被告丙○○交給伊去刷電影票，之前偽卡是被告
      丙○○持有的，當天被告丙○○是開車來的（見本院卷第
      248至249頁），以汽車行進之在途期間，以及被告丙○○
      下車後至華納威秀交付被告丁○○、被告丁○○接洽購買
      電影票事宜所需時間以觀，核與被告丁○○所證情節相符
      ，又被告丁○○業證稱當時被告丙○○是開車來的，稽之
      此等事實亦核與編號14消費事項為加油乙節相符。再者，
      附表編號13之盜刷亦與編號14之盜刷僅隔45分鐘，且附表
      編號13消費之發票又在被告丙○○手提包內查獲，編號12
      至15消費所使用之原持有人顏如君名義之信用卡復在被告
      丙○○處查獲，此亦與被告丁○○所證：最後卡係交還被
      告丙○○給之情相符，綜上調查結果，此部分之行使偽卡
      行為，均有事證指向被告丙○○，而被告丙○○所辯之情
      亦不可採，應認被告丙○○確有參與此部分之行使偽造信
      用卡犯行。
    (5)至本件偽造之信用卡背面，有偽造之「林福鵬」簽名，且
      其上本另有簽名有再遭塗改成「林福鵬」之痕跡，亦有本
      件偽造之信用卡扣案可證，參諸附表編號12至14之簽帳單
      偽造之簽名均為「林青信」，上揭偽造之信用卡背面簽名
      欄原應係偽造「林青信」之簽名，應堪認定，然被告丙○○因否認犯罪，且無證據證明之，是尚不能認定被告丙○○有於信用卡上偽造簽名之事實，併予敘明。
（三）原持卡人呂青展之偽造信用卡部分（即附表編號11部分）
    (1)附表編號11所示之簽帳單，經財團法人聯合信用卡處理中
      心檢視帳單上之英文姓名、字體大小及排列組合等均未平
      整一致，且所拓印之防偽安全識別標誌「V」及「MC」 型
      符號製作粗糙，可立判其偽造不實之處。並向原卡號所屬
      之發卡銀行聯邦商業銀行查證，卡號之持卡人（呂青展）
      否認交易之真實性，且該簽帳單上之簽名亦與原真實持卡
      人呂青展之姓名大相逕庭，依該中心專業之判斷，該簽帳
      單應係偽造信用卡所簽刷無誤，此有該聯合信用卡處理中
      心91年10月29日（91）聯卡商管字第211號函1紙在卷（見
      偵25150 卷第11頁），是附表編號11所示之信用卡係屬偽
      造，應可認定。關於附表編號11之行使偽造信用卡過程，
      證人即信用卡特約商店嘉峰汽車百貨商店之負責人乙○○
      證稱：當時是一名男子，年紀看起來與被告丙○○差不多
      ，駕駛三菱廠牌GALANT的車子來買音響，晚上來的，我是
      依據信用卡發卡銀行的要求，就刷卡超過1 萬元之部分，
      記錄下汽車車牌，記錄之車牌為 R9-4752號…我知道是個
      男的，年紀看起來與丙○○差不多，身高不記得等語（見
      原審卷第152至154頁），是依證人乙○○所證，持卡人所
      駕汽車車牌及所述汽車之生產公司，均核與被告丙○○所
      使用之汽車相符，此有車籍作業系統－查詢認可資料在卷
      （見偵25150卷第28 頁），參以當日下午及晚間，被告丁○○、丙○○使用之汽車分別有前往嘉峰汽車百貨商店之
      事實，益徵證人所記載的車牌號碼應無誤載，否則何來如
      此巧合。
    (2)被告丙○○就此部分並未辯稱過汽車借他人使用（被告丙○○係就91年2月2日經警在汽車上查扣有偽卡及發票部分
      ，辯稱汽車借予他人使用），而最初於91年2 月17日之警
      詢時辯稱：「當天週末因我隔二天要參加學校期末考試，
      我在學校讀書， R9-4752號自用小客車沒有借予任何人」
      云云（見偵 25150卷第22頁背面），被告丙○○除否認外
      ，並未提出其他積極抗辯，而證人甲○○於92年7月2日於
      原審之證述，乃針對91年2月2日遭警在被告丙○○車上，
      扣得原持卡人顏如君之偽造信用卡及附表編號13所示之吸
      引力百貨發票所做之解釋，與被告丙○○有無於嘉峰汽車
      百貨商店行使偽造信用卡乙事無涉（原審判決就此論述，
      實有誤會），被告丙○○既未將車借他人使用，而行使偽
      造信用卡者復駕駛其平常使用之 R9-4752號自用小客車，
      則該行使偽造信用卡之人應為被告丙○○，況且，稽之本
      件至特約商店即嘉峰汽車百貨商店消費之內容為購買汽車
      音響，如果非為被告丙○○所為，其他人焉有為 R9-4752
      號自用小客車添置汽車音響之理，是此部分事證明確，被
      告丙○○此部分犯行，應堪認定。
（四）綜上，被告丙○○上揭犯行事證明確，而被告丙○○偽造
      林哲忠、郭家圖、林青信、林福鵬之簽帳單（實際持卡人
      為陳佩蒂、呂青展、顏如君），向特約商店行使表示以上
      開人名義委託發卡銀行支付價款之意，自足以生損害於各
      特約商店、發卡銀行、及林哲忠、郭家圖、林青信、林福
      鵬、陳佩蒂、呂青展、顏如君等人。綜上，被告丙○○此
      部分犯行應堪確認。
貳、撤銷改判及論罪科刑之理由
一、論罪
（一）核被告丁○○持偽造信用卡至特約商店刷卡購物，並於簽
      帳單上偽簽姓名，持向不知情之店員行使，係犯刑法第20
      1條之1第2項前段行使偽造之信用卡罪、同法第216條、第
      210 條之行使偽造私文書罪。被告丁○○偽造署名（取得
      偽造信用卡後，在背面偽造林哲忠、林福鵬署名）乃偽造
      準私文書（在信用卡背面簽名欄上偽造之簽名，表示其與
      發卡銀行立契守約及於使用時供特約商店核對身分等用意
      之證明）之階段行為；又偽造準私文書及意圖供行使之用
      而收受偽造之信用卡等低度行為，應為行使偽造之信用卡
      之高度行為所吸收，均不另論罪；又被告丁○○偽造簽帳
      單後復持以行使，其偽造署名乃係偽造私文書之階段行為
      ，又偽造私文書之低度行為應為行使偽造私文書（簽帳單
      ）之高度行為所吸收，亦不另論罪。
（二）被告丙○○持偽造之信用卡至特約商店刷卡購物，並於簽
      帳單上偽簽姓名，持向不知情之店員行使，係犯刑法第20
      1條之1第2項前段行使偽造之信用卡罪、同法第216條、第
      210 條之行使偽造私文書罪。又被告意圖供行使之用而收
      受偽造之信用卡之低度行為，應為行使偽造之信用卡之高
      度行為所吸收，不另論罪；又被告偽造簽帳單後復持以行
      使，其偽造署名乃係偽造私文書之階段行為，又偽造私文
      書之低度行為應為行使偽造私文書（簽帳單）之高度行為
      所吸收，亦不另論罪（又被告丙○○否認犯罪，至無從查
      明其取得偽造信用卡時之狀態，即無從證明其收受偽造信
      用卡上背面之署押為被告丙○○所為，併予敘明）。
（三）被告丁○○、被告丙○○行使偽造信用卡，當然含有詐欺
      之本質，無庸另再論以詐欺罪（臺灣高等法院暨所屬法院
      90年11月22日法律座談會研討意見參照），公訴意旨另認
      被告丁○○涉犯刑法第339條第1項詐欺取財罪嫌云云，尚
      有誤會。
（四）被告丁○○、丙○○就附表編號 2、3、4、15所示之行使
      偽造信用卡與行使偽造私文書犯行，雖然於簽帳單上偽造
      簽名者僅一人，惟另一人明知行使偽造信用卡之事實而共
      同前往，且就附表編號15所示犯行，對於所取得之電影票
      尚且朋分之（此業據被告丁○○陳稱在卷），是就該等犯
      行，二人分別互有犯意聯絡與行為分擔，均為共同正犯。
（五）被告行為後，刑法第56條連續犯之規定，業於94年1月7日
      修正公布刪除，並於95年7月1日施行，則被告之犯行，因
      行為後新法業已刪除連續犯之規定，此刪除雖非犯罪構成
      要件之變更，但顯已影響行為人刑罰之法律效果，自屬法
      律有變更，依新法第2條第1項規定，比較新、舊法結果，
      仍應適用較有利於被告之行為時法律即舊法論以連續犯（
      最高法院95年第8 次刑事庭會議決議參照）。被告丁○○
      、丙○○多次行使偽造之信用卡及多次行使偽造私文書之
      犯行，時間緊接，方法相近，各觸犯構成犯罪要件相同之
      罪名，顯係各基於概括犯意，均為連續犯，應依修正前刑
      法第56條之規定各論以一罪，並均加重其刑。
（六）被告行為後，94年1月7日修正公布之刑法，自95年7月1日
      施行，修正後之刑法刪除第55條關於牽連犯之規定。本件
      被告丁○○、丙○○行使偽造私文書之目的在於行使偽造
      信用卡，所犯二罪間，有方法目的之牽連關係，為牽連犯
      ，應從一重之行使偽造信用卡罪處斷；依修正後之刑法既
      已刪除牽連犯之規定，則所犯上述各罪應依數罪併罰之規
      定分論併罰。比較新舊法之規定，修正後之規定並非較有
      利於被告，依刑法第2條第1項之規定，應適用行為時之法
      律，即適用修正前刑法第55條牽連犯之規定，從一重之行
      使偽造信用卡罪處斷。
（七）起訴書雖未論及被告丁○○附表編號1 至4及編號15所示5
      次犯行，惟此部分與起訴並經論罪科刑部分，有連續犯裁
      判上一罪關係，自為起訴力所及，本院自得併予審判，附
      此敘明。
（八）查被告丁○○前因違反著作權法案件，經原審法院89年簡
      字第677 號判決判處有期徒刑2月確定，並於90年2月25日
      易科罰金執行完畢，有臺灣高等法院被告全國前案記錄表
      1紙在卷可稽，其受有期徒刑之執行完畢後，5年內再犯本
      件有期徒刑以上之罪，不論依修正前之刑法第47條，或修
      正後之刑法第47條第1 項之規定，均構成累犯，對被告而
      言並無有利或不利之情形，自不生新舊法比較之問題，應
      逕依修正前之刑法第47條，論以累犯，並依法遞加重其刑
      。
二、撤銷改判之理由及科刑
（一）原審對被告丁○○予以論罪科刑，固非無見，惟就原審附
      表編號2至4、15所示之犯罪，未認定被告丁○○與被告丙○○共犯之犯罪型態，且就附表編號5至9、10所示之犯罪
      事實，認定有誤，已有可議；再就被告丙○○部分，原審
      未詳加審查各項直接、間接證據之關連性，遽為無罪之諭
      知，顯有未合，檢察官執此提起上訴指摘原判決不當，為
      有理由，而被告丁○○提起上訴否認部分犯行，雖無理由
      ，然原判決既有可議之處，自應由本院將原判決撤銷改判
      。
（二）爰審酌被告丁○○、丙○○年輕力壯，沈迷物慾而不循正
      途，非法取得偽造信用卡後，多次行使偽造信用卡到特約
      商店消費，購買非民生必需之體育用品、汽車用品、衣物
      及新款手機等物之犯罪目的、動機，復審酌被告二人犯罪
      之次數、所得財物之金額、犯罪影響交易秩序及信用貨幣
      流通安全，所生損害非輕，而被告丙○○犯罪後一再飾詞
      狡辯，犯後態度難謂良好、被告丁○○則坦認大部分犯行
      之犯後態等一切情狀，量處如主文第2、3項所示之刑。
（三）沒收
    (1)被告丁○○部分：如附表編號 1、10、16所示之偽造信用
      卡3張（含其上偽造之「林哲忠」簽名1枚、偽造之「沈平
      宗」簽名1枚、偽造之「林福鵬」簽名1枚），應依刑法第
      205條、第219條規定沒收之；至偽造之簽帳單雖未扣案或
      業向特約商店行使而不復為被告所有，依法不予沒收之宣
      告，然被告丁○○在簽帳單上如附表編號1至4所示偽造之
      「林哲忠」簽名、附表編號10所示偽造之「沈平宗」簽名
      、附表編號15至17所示偽造之「林福鵬」簽名（其中部分
      滅失，亦詳如附表各編號所示），均依刑法第219 條規定
      沒收之
    (2)被告丙○○部分：如附表編號11、12所示之偽造信用卡 2
      張，含其上偽造之「郭家圖」簽名1 枚、偽造之「林福鵬
      」簽名1 枚（原偽造之「林青信」簽名嗣經不詳姓名年籍
      之人塗改為「林福鵬」），應依刑法第205條、第219條規
      定沒收之；至偽造之簽帳單雖未扣案或業向特約商店行使
      而不復被告所有，依法不予沒收之宣告，然被告丙○○在
      其上依附表編號2至9所示偽造之「林哲忠」之簽名、附表
      編號11所示偽造之「郭家圖」簽名、附表編號12至14所示
      偽造之「林青信」簽名、附表編號15所示偽造之「林福鵬
      」簽名（其中部分滅失，亦詳如附表各編號所示），均依
      刑法第219條規定沒收之。
丙、不另為無罪諭知部分
壹、被告丁○○部分
一、公訴意旨另以：被告丁○○與案外人甲○○（另經臺灣桃園
    地方法院91年桃簡字第843號判決有期徒刑6月確定）共同基
    於意圖為自己不法所有、行使偽造私文書、行使偽造信用卡
    之概括犯意聯絡，於91年1月29 日，在臺北市○○區○○路
    16號華納威秀影城，由被告丁○○以每枚1 萬元之代價，交
    付甲○○偽造之信用卡2 枚（信用卡申請人分別為余民雄、
    卡號為0000000000000000號；楊嘉玲、卡號為000000000000
    0000號，發行銀行均為中國信託商業銀行），由甲○○持前
    開偽造之信用卡及貼有甲○○照片用以取信華納威秀影城職
    員之偽造蘇文傑日下午3時6分、3時48分、4時7分及5時許，
    連續使用前開偽造之信用卡及名，足以生損害於蘇文傑、余
    民雄、楊嘉玲及中國信託商業銀行對於客戶持信用卡消費管
    理之正確性，並致華納威秀影城之職員陷於錯誤，交付共值
    14萬5,800 元之電影優待票予甲○○，而甲○○於得手後即
    轉賣得款花用，因認被告丁○○此部分亦涉有刑法第201之1
    第2項後段、第216條、第210條、第339條第1 項之罪嫌云云
    。
二、訊據被告丁○○堅詞否認有何販賣上揭偽造信用卡與證人甲○○共同行使偽造信用卡之犯行，證人甲○○於警訊時雖供
    稱該2 張偽造之信用卡及變造之蘇文祥身分證均係被告丁○○所販賣（見偵字第17411 號卷第58頁背面）云云，然此未
    見檢察官進而訊明，且證人甲○○嗣於原審訊問時則改稱係
    「小雨」將該偽造信用卡及身分證販賣與伊，因當時警察要
    求其具體指出「小雨」真實姓名、年籍資料，伊無法說出，
    才說是被告丁○○等語明確（見原審卷第50頁）；至被告丙○○於警訊時雖亦供稱：「我知道他（被告丁○○）有販賣
    偽造信用卡給他人使用，我有聽到他與別人聯絡時交易內容
    ，且以每張新台幣9,000至10,000 元不等之代價販售牟利。
    我知道他將偽卡販售給甲○○」等語，然被告丙○○嗣於偵
    訊時則改稱：「在警局說丁○○賣信用卡是警員寫好叫我唸
    的。（為何警訊中說丁○○賣偽卡？）沒有這樣說。（哪位
    警員做你筆錄？）警員說甲○○說卡是向薛買，要我配合這
    樣說。」等語（見偵字第17411號卷第117頁），是此部分實
    僅有證人甲○○於警訊時之片面證述及被告丙○○於警訊時
    極為欠缺明確性之傳聞供述，查無其他積極證據足供佐證，
    且甲○○、丙○○嗣後又翻異前詞，實難僅以此遽為被告丁○○不利認定之依據，然公訴意旨認此部分與前揭論罪科刑
    部分有連續犯裁判上一罪之關係，爰不另為無罪之諭知。
貳、被告丙○○部分
一、公訴意旨另以：被告丙○○於附表編號1 所示時、地，行使
    附表編號1 所示之偽造信用卡，並於簽帳單上偽造林哲忠之
    簽名後，持向特約商店誠品書店店員行使，因認被告丙○○
    另涉行使偽造信用卡及行使偽造私文書罪。
二、訊據被告丙○○堅決否認此部分犯行，辯稱伊並未有行使偽
    造信用卡等語。經查，被告丁○○於本院審理中以證人身分
    具結證稱：附表編號1 所示陳佩蒂的這張偽造信用卡是我拿
    到的，拿到後想試試看能不能刷，就到誠品書店，刷完後，
    打電話給丙○○，2 人再到臨江街去刷等語，稽之被告丁○○就本張偽造信用卡各次由被告丁○○或由被告丙○○行使
    之情形，證述纂詳，其上揭所證，應非出於坦護被告丙○○
    所為，證詞應堪採信，而被告丁○○所證情節，亦核與扣案
    簽帳單所示消費情節相符，此外，亦無其他事證足以證明此
    部分事實乃被告丙○○所為，不能證明被告丙○○此部分犯
    行，然公訴意旨認此部分與前揭論罪科刑部分有連續犯裁判
    上一罪之關係，爰不另為無罪之諭知。
據上論斷，應依刑事訴訟法第369條第1項前段、第299條第1項前
段，刑法第2條第1項前段、第28條、修正前刑法第56條、第55條
後段、第47條、刑法第201條之1第2項前段、第216條、第210 條
、第55條、第205條、第219條，判決如主文。
本案經檢察官吳國南到庭執行職務
中    華    民    國    95    年    7     月    6     日
                  刑事第十五庭  審判長法  官  吳昭瑩
                                      法  官  楊貴雄
                                      法  官  王梅英
以上正本證明與原本無異。
如不服本判決，應於收受送達後十日內向本院提出上訴書狀，其
未敘述上訴之理由者並得於提起上訴後十日內向本院補提理由書
（均須按他造當事人之人數附繕本）。
                                      書記官  李信穎
中    華    民    國    95    年    7     月    7     日
附錄本件論罪科刑法條全文
刑法第201條之1
意圖供行使之用，而偽造、變造信用卡、金融卡、儲值卡或其他
相類作為簽帳、提款、轉帳或支付工具之電磁紀錄物者，處 1年
以上7年以下有期徒刑，得併科3萬元以下罰金。
行使前項偽造、變造之信用卡、金融卡、儲值卡或其他相類作為
簽帳、提款、轉帳或支付工具之電磁紀錄物，或意圖供行使之用
，而收受或交付於人者，處5年以下有期徒刑，得併科3萬元以下
罰金。
刑法第210條
偽造、變造私文書，足以生損害於公眾或他人者，處5 年以下有
期徒刑。
刑法第216條
行使第210條至第215條之文書者，依偽造、變造文書或登載不實
事項或使登載不實事項之規定處斷。
附表： （按：本附表之編號與起訴書附表之編號相同）
┌─┬──────┬───────────┬────┬──────┬───┐
│編│偽造信用卡卡│行使偽造信用卡事實    │行使偽造│簽帳單上偽造│備註欄│
│號│號          │                      │信用卡之│之署押及沒收│（簽帳│
│  │真正持卡人  │                      │行為人  │署押之個數  │單及說│
│  │發卡銀行    │                      │        │            │明該簽│
│  │            │                      │        │            │帳單已│
│  │偽卡取得人  │                      │        │            │滅失之│
│  │及取得時間  │                      │        │            │信函之│
│  │            │                      │        │            │出處）│
├─┼──────┼───────────┼────┼──────┼───┤
│1 │0000-0000-  │民國（下同）90年8月25 │丁○○  │以複寫方式在│偵2021│
│  │0000-0000   │日下午9時24分，在台北 │        │簽帳單顧客存│3卷第2│
│  │陳佩蒂      │市松山區○○○路○段122│        │根聯、特約商│0頁   │
│  │臺灣土地銀行│號1樓之誠品書店，於信 │        │店存根聯偽造│      │
│  │            │用卡簽帳單上偽造「林哲│        │「林哲忠」署│      │
│  │丁○○於90年│忠」之署名，盜刷價值新│        │押共2枚，沒 │      │
│  │年8月25日取 │台幣（下同）470元之物 │        │收之        │      │
│  │得          │品。                  │        │            │      │
├─┤            ├───────────┼────┼──────┼───┤
│2 │            │90年8月25日下午11時45 │丁○○  │以複寫方式在│偵2021│
│  │            │分，在台北市○○街99之│丙○○  │簽帳單顧客存│3卷第2│
│  │            │1號美源體育用品社，於 │        │根聯、特約商│3頁， │
│  │            │信用卡簽帳單上偽造「林│        │店存根聯偽造│本院卷│
│  │            │哲忠」之署名，盜刷價值│        │「林哲忠」署│1第121│
│  │            │4,550元之物品。       │        │押共2枚（其 │頁。  │
│  │            │                      │        │中特約商店存│      │
│  │            │                      │        │根聯已滅失，│      │
│  │            │                      │        │故其上署押不│      │
│  │            │                      │        │予沒收），沒│      │
│  │            │                      │        │收「林哲忠」│      │
│  │            │                      │        │署押1枚。   │      │
├─┤            ├───────────┼────┼──────┼───┤
│3 │            │90年8月25日下午11時58 │丁○○  │以複寫方式在│偵2021│
│  │            │分，在台北市○○街45號│丙○○  │簽帳單顧客存│3卷第1│
│  │            │1樓之紅木積實業有限公 │        │根聯、特約商│8頁   │
│  │            │司，於信用卡簽帳單上偽│        │店存根聯偽造│      │
│  │            │造「林哲忠」之署名，盜│        │「林哲忠」署│      │
│  │            │刷價值8,900元之物品。 │        │押共2枚，沒 │      │
│  │            │                      │        │收之。      │      │
├─┤            ├───────────┼────┼──────┼───┤
│4 │            │90年8月26日零時4分許，│丁○○  │以複寫方式在│偵2021│
│  │            │在台北市○○區○○街10│丙○○  │簽帳單顧客存│3卷第2│
│  │            │0號1樓之哈林體育用品社│        │根聯、特約商│1頁   │
│  │            │，於信用卡簽帳單上偽造│        │店存根聯偽造│      │
│  │            │「林哲忠」之署名，盜刷│        │「林哲忠」署│      │
│  │            │價值4,700元之物品。   │        │押共2枚，沒 │      │
│  │            │                      │        │收之。      │      │
├─┤            ├───────────┼────┼──────┼───┤
│5 │            │90年8月26日上午1時46分│丙○○  │以複寫方式在│偵2021│
│  │            │許，在樂雅樂餐廳南京店│        │簽帳單顧客存│3卷第1│
│  │            │，於信用卡簽帳單上偽造│        │根聯、特約商│9頁， │
│  │            │「林哲忠」之署名，盜刷│        │店存根聯偽造│本院卷│
│  │            │價值2,870元之物品。   │        │「林哲忠」署│1第118│
│  │            │                      │        │押共2枚（其 │頁。  │
│  │            │                      │        │中特約商店存│      │
│  │            │                      │        │根聯已滅失，│      │
│  │            │                      │        │爰其上署押不│      │
│  │            │                      │        │予沒收），沒│      │
│  │            │                      │        │收「林哲忠」│      │
│  │            │                      │        │署押1枚。   │      │
├─┤            ├───────────┼────┼──────┼───┤
│6 │            │90年8月26日上午3時9分 │丙○○  │以複寫方式在│偵2021│
│  │            │，在台北市中山區林森北│        │簽帳單顧客存│3卷第2│
│  │            │路413號B1之惠康百貨股 │        │根聯、特約商│2頁， │
│  │            │份有限公司東光分店，於│        │店存根聯偽造│本院卷│
│  │            │信用卡簽帳單上偽造「林│        │「林哲忠」署│1第110│
│  │            │哲忠」之署名，盜刷價值│        │押共2枚（其 │頁。  │
│  │            │796元之物品。         │        │中特約商店存│      │
│  │            │                      │        │根聯已滅失，│      │
│  │            │                      │        │其上署押不予│      │
│  │            │                      │        │沒收），沒收│      │
│  │            │                      │        │「林哲忠」署│      │
│  │            │                      │        │押1枚。     │      │
├─┤            ├───────────┼────┼──────┼───┤
│7 │            │90年8月27日上午4時55分│丙○○  │以複寫方式在│偵2021│
│  │            │，在台北市中國石油股份│        │簽帳單顧客存│3卷第2│
│  │            │有限公司光復北路站，於│        │根聯、特約商│6頁， │
│  │            │信用卡簽帳單上偽造「林│        │店存根聯偽造│本院卷│
│  │            │哲忠」之署名，盜刷價值│        │「林哲忠」署│1第114│
│  │            │500元（該簽帳單上註記 │        │押共2枚（其 │頁。  │
│  │            │丙○○所使用自小客車之│        │中特約商店存│      │
│  │            │車號「R9-4572」）     │        │根聯已滅失，│      │
│  │            │                      │        │其上署押不予│      │
│  │            │                      │        │沒收），沒收│      │
│  │            │                      │        │「林哲忠」署│      │
│  │            │                      │        │押1枚。     │      │
├─┤            ├───────────┼────┼──────┼───┤
│8 │            │90年8月27日下午4時25分│丙○○  │以複寫方式在│偵2021│
│  │            │，在台北市○○路○段99 │        │簽帳單顧客存│3卷第2│
│  │            │號1樓之新加坡商永欣開 │        │根聯、特約商│4頁， │
│  │            │發有限公司，於信用卡簽│        │店存根聯偽造│本院卷│
│  │            │帳單上偽造「林哲忠」之│        │「林哲忠」署│1第115│
│  │            │署名，盜刷價值7,260元 │        │押共2枚（特 │頁。  │
│  │            │之物品                │        │約商店存根聯│      │
│  │            │                      │        │已滅失，其上│      │
│  │            │                      │        │署押不予沒收│      │
│  │            │                      │        │），沒收「林│      │
│  │            │                      │        │哲忠」署押1 │      │
│  │            │                      │        │枚。        │      │
├─┤            ├───────────┼────┼──────┼───┤
│9 │            │90年8月27日下午5時10分│丙○○  │以複寫方式在│偵2021│
│  │            │，在台北市○○○路○段 │        │簽帳單顧客存│3卷27 │
│  │            │2號15樓之必爾斯藍基公 │        │根聯、特約商│頁，本│
│  │            │司，於信用卡簽帳單上偽│        │店存根聯偽造│院卷1 │
│  │            │造「林哲忠」之署名，盜│        │「林哲忠」署│第112 │
│  │            │刷價值3,700元之物品。 │        │押共2枚（其 │頁    │
│  │            │                      │        │中特約商店存│      │
│  │            │                      │        │根聯已滅失，│      │
│  │            │                      │        │其上署押不予│      │
│  │            │                      │        │沒收），沒收│      │
│  │            │                      │        │「林哲忠」署│      │
│  │            │                      │        │押1枚。     │      │
├─┼──────┼───────────┼────┼──────┼───┤
│10│0000-0000-  │91年1月5日下午6時許， │丁○○  │以複寫方式在│偵2515│
│  │0000-0000   │在台北市中山區○○○路│        │簽帳單顧客存│0卷第1│
│  │陳翠倖      │3段53號嘉峰汽車百貨商 │        │根聯、特約商│9頁   │
│  │富邦商業銀行│店，於信用卡簽帳單上偽│        │店存根聯偽造│      │
│  │            │造「沈平宗」之署名，盜│        │「沈平宗」署│      │
│  │丁○○於91年│刷價值1萬6,200元之物品│        │押共2枚，沒 │      │
│  │年1月5日下午│。                    │        │收之。      │      │
│  │6時前某時取 │                      │        │            │      │
│  │得          │                      │        │            │      │
│  │            │                      │        │            │      │
├─┼──────┼───────────┼────┼──────┼───┤
│11│0000-0000-  │91年1月5日下午8時許， │丙○○  │以複寫方式在│偵2515│
│  │0000-0000   │在台北市中山區嘉峰汽車│        │簽帳單顧客存│0卷第1│
│  │呂青展      │百貨商店，於信用卡簽帳│        │根聯、特約商│9頁   │
│  │聯邦商業銀行│單上偽造「郭家圖」之署│        │店存根聯偽造│      │
│  │            │名，盜刷購買價值2萬6,0│        │「郭家圖」署│      │
│  │丙○○於91年│00元之音響乙組。      │        │押共2枚，沒 │      │
│  │1月5日下午8 │                      │        │收之。      │      │
│  │時前某時取得│                      │        │            │      │
│  │            │                      │        │            │      │
├─┼──────┼───────────┼────┼──────┼───┤
│12│0000-0000-  │91年1月29日某時許，在 │丙○○  │以複寫方式在│偵1741│
│  │0000-0000   │台北市○○區○○路206 │        │簽帳單顧客存│1卷第4│
│  │顏如君      │號隆福汽車材料有限公司│        │根聯、特約商│5頁   │
│  │中國信託商業│，於信用卡簽帳單上偽造│        │店存根聯及收│      │
│  │銀行        │「林青信」之署名 (起訴│        │單銀行存根聯│      │
│  │            │書誤載為林百信，下同）│        │偽造「林青信│      │
│  │丙○○於91年│，盜刷價值1萬3,100 元 │        │」署押共3枚 │      │
│  │1月29日3時52│之物品。              │        │，沒收之。  │      │
├─┤分前某時取得├───────────┼────┼──────┼───┤
│13│            │91年1月29日下午3時52分│丙○○  │以複寫方式在│偵1741│
│  │            │許，在吸引力綜合百貨股│        │簽帳單顧客存│1卷第4│
│  │            │份有限公司，於信用卡簽│        │根聯、特約商│3頁   │
│  │            │帳單上偽造「林青信」之│        │店存根聯偽造│      │
│  │            │署名，盜刷價值1,279元 │        │「林青信」署│      │
│  │            │之物品。              │        │押共2枚，沒 │      │
│  │            │                      │        │收之。      │      │
├─┤            ├───────────┼────┼──────┼───┤
│14│            │91年1月29日下午4時37分│丙○○  │以複寫方式在│偵1741│
│  │            │許，在台北市○○○路5 │        │簽帳單顧客存│1卷第4│
│  │            │段129號中國石油股份有 │        │根聯、特約商│2頁   │
│  │            │限公司忠孝東路站，於信│        │店存根聯偽造│      │
│  │            │用卡簽帳單上偽造「林青│        │「林青信」署│      │
│  │            │信」之署名，盜刷購買價│        │押共2枚，沒 │      │
│  │            │值970元之物品。       │        │收之。      │      │
├─┤            ├───────────┼────┼──────┼───┤
│15│            │91年1月29日下午5時5分 │丁○○  │在簽帳單特約│偵1741│
│  │            │許，在台北市信義區松壽│丙○○  │商店存根聯偽│1卷第4│
│  │            │路18號華納威秀影城，於│        │造「林福鵬」│4頁   │
│  │            │信用卡簽帳單上偽造「林│        │署押1枚，沒 │      │
│  │            │福鵬」之署名，盜刷價值│        │收之。      │      │
│  │            │5萬4,000元之電影優待票│        │            │      │
│  │            │。                    │        │            │      │
├─┼──────┼───────────┼────┼──────┼───┤
│16│0000-0000-  │91年1月30日上午8時30分│丁○○  │以複寫方式在│偵1741│
│  │0000-0000   │許，在客嘉康珈琲新店中│        │簽帳單顧客存│1卷第2│
│  │許振緯      │山店，於信用卡簽帳單上│        │根聯、特約商│6頁   │
│  │中國信託商業│偽造「林福鵬」之署名，│        │店存根聯偽造│      │
│  │銀行        │盜刷260元。           │        │「林福鵬」署│      │
│  │            │                      │        │押共2枚，沒 │      │
│  │丁○○於91年│                      │        │收之。      │      │
│  │1月30日上午8│                      │        │            │      │
├─┤時30分前某時├───────────┼────┼──────┼───┤
│17│取得        │91年1月30日下午9時52分│丁○○  │以複寫方式在│偵1741│
│  │            │許，在台北市○○路610 │        │簽帳單顧客存│1卷第2│
│  │            │號蔚欣企業有限公司，於│        │根聯、特約商│7頁   │
│  │            │信用卡簽帳單上偽造「林│        │店存根聯偽造│      │
│  │            │福鵬」之署名，盜刷價值│        │「林福鵬」署│      │
│  │            │1萬6,200元之諾基牌88  │        │押共2枚，沒 │      │
│  │            │50 型行動電話乙具。   │        │收之。      │      │
└─┴──────┴───────────┴────┴──────┴───┘


司法院資訊處製作；財團法人民間司法改革基金會備份。
